Minutes et répertoires du notaire Pierre CHEVALIER, 13 février 1499 - 5 avril 1509 (étude VIII)
Archives nationales
- Minutes de Pierre CHEVALIER, 13 février 1499 - 5 avril 1509; MC/ET/VIII/7 - MC/ET/VIII/27
  - Minutes. 1499, 13 février - 1502, 24 janvier, 13 février 1499 - 24 janvier 1502; MC/ET/VIII/7; Document détérioré.
    - 1500 (n. st.), 10 janvier. Quittance donnée par Thomas Alixandre, prêtre, maître ès arts, bachelier ès décrets, demeurant à Paris rue du Four, à Jean Charpentier, mouleur juré de bûches à Paris, de tous les loyers que ce dernier lui devait pour une maison avec cour et jardin à Paris, rue du Champfleuri, dans laquelle il a fait faire des réparations, et du rachat de 100 s. p. de rente, 10 janvier 1500; MC/ET/VIII/7
      quittance; Alixandre, Thomas; Charpentier, Jean
    - 1500 (n. st.), 10 janvier. Accord entre Régnier Dumont, prêtre, chapelain perpétuel de la chapelle Saint-Rémi de l'église des Quinze-Vingts, d'une part et Jean Lenoir, ministre, Jacques Messier, Jean Pubay (ou Pubey), jurés voyant, Jean Laselier et Pierre Piot, jurés aveugles, tous frères de l'hôpital des Quinze-Vingts, d'autre part, au sujet de la célébration des grandes messes et de la nomination de l'un des quatre chapelains et diacres de cette église., 10 janvier 1500; MC/ET/VIII/7
      accord; Dumont, Régnier; Laselier, Jean; Lenoir, Jean; Messier, Jacques; Piot, Pierre; Pubay, Jean
    - 1500 (n. st.), 10 janvier. Titre nouvel par Gillet Bouffy, marchand cordier, bourgeois de Paris, pour une maison avec jardin aux faubourgs de Paris, hors la porte Saint-Denis, chargée de 40 s. p. de rente envers Jean Loppin, bourgeois de Paris., 10 janvier 1500; MC/ET/VIII/7
      titre nouvel; Bouffy, Gillet; Loppin, Jean (?)
    - 1500 (n. st.), 11 janvier. Déclaration par Liénard de Montjay, pêcheur à Chatou, selon laquelle, étant présent en l'hôtel de Nicolas Auffroy (ou Auffray), vendeur de bétail au marché de Paris, demeurant rue Saint-Honoré, en la compagnie de Jean de Montirel, menuisier, et de Jean Coulon, maçon à Chatou, il assista au compte fait entre Nicolas Auffroy et Jean de Montirel, aux termes duquel ce dernier était redevable envers Nicolas de la somme de 24 l. 15 s. t. ainsi que de celle de 34 s. p. pour un pourceau..-, 11 janvier 1500 - 16 janvier 1500; MC/ET/VIII/7
      À la suite: 1500 (n. st.), 15 janvier. Attestation par Jacques Dehally, laboureur à Chaillot, selon laquelle, en sa présence, Jean de Montirel a assuré à Nicolas Auffroy que le coffre qu'il lui avait commandé lui serait livré à la Saint-Jean-Baptiste passée. 1500 (n. st.), 16 janvier. Déclaration par le même au sujet du marché pour la confection du coffre passé entre les mêmes.
      déclaration; attestation; Chatou (Yvelines); Chaillot (hameau); Auffroy, Nicolas; Coulon, Jean; Dehally, Jacques; Montirel, Jean de; Montjay, Liénard de
    - LE FRERE (Gilles), .- Transcrit de la vente de la terre du Petit Parigny concernant défunt.., 11 janvier 1500; MC/ET/VIII/7
      acte de vente; Le Frère, Gilles
    - Achat de terre concernant Pierre PINEAU, greffier de Chinon., 11 janvier 1500; MC/ET/VIII/7
      acte de vente; Chinon (Indre-et-Loire); Pineau, Pierre
    - Achat de la terre du Petit Parigny par Charles LE COQ, général des monnaies., 11 janvier 1500; MC/ET/VIII/7
      acte de vente; Le Coq, Charles; magistrat
    - 1500 (n. st.), 12 janvier. Constitution par nobles Jean de La Gruture, seigneur du lieu, chambellan du Roi et chevalier de son Ordre, Jean de La Gruture, son frère, sénéchal d'Anjou, et Louise de Nesle, sa femme, seigneur et dame de Marlou, à Pierre de La Pouterne, marchand-et-bourgeois-de-Paris, de 200 l. t. de rente moyennant 2000 l. t..- Annexé :1500 (n. st.), 11 janvier. Déclaration par Jean de La Grutuze selon laquelle c'est à sa demande que son frère et sa belle-soeur ont constitué avec lui la rente ci-dessus., 11 janvier 1500 - 12 janvier 1500; MC/ET/VIII/7
      constitution de rente; déclaration; Marlers (Somme); La Gruture, Jean de; La Poterne, Pierre de; Nesle, Louise de; commerçant
    - 1500 (n. st.), 11 janvier. Attestation selon laquelle Charles Lecoq, général des monnaies du Roi, a acquis de Pierre Pineau, greffier de Chinon, seigneur de la Chambrière, la terre et seigneurie du petit Périgny-en-Brie, moyennant 210 écus d'or à la couronne., 11 janvier 1500; MC/ET/VIII/7; (détérioré par l'humidité dans la partie supérieure droite).
      Précisions sur les lieux: Champdeuil (Seine-et-Marne)--Périgny; Esvres (Indre-et-Loire)--La Chambrière
      attestation; Champdeuil (Seine-et-Marne); Chinon (Indre-et-Loire); Esvres (Indre-et-Loire); Lecoq, Charles; Pineau, Pierre
    - Constitution de rente concernant Loyse de NESLE, femme de Jean de LA GRUTUZE., 12 janvier 1500; MC/ET/VIII/7
      constitution de rente; Nesle, Louise de; La Grutuze, Jean de
    - Constitution de rente concernant Adam de MARLOU., 12 janvier 1500; MC/ET/VIII/7
      constitution de rente; Marlou, Adam de
    - Constitution de rente à Pierre de LA POTERUE., 12 janvier 1500; MC/ET/VIII/7
      constitution de rente; La Poterne, Pierre de
    - Constitution de rente par Jehan LA CRUTUZE, conseiller et chambellan du roi., 12 janvier 1500; MC/ET/VIII/7
      constitution de rente; La Grutuze, Jean
    - Constitution de rente par Jehan de LA GRUTUZE, chevalier, sénéchal d'Anjou., 12 janvier 1500; MC/ET/VIII/7
      constitution de rente; La Grutuze, Jean de; juge
    - 1500 (n. st.), 14 janvier. Constitution par Catherine, veuve de Jean Chuppin, chandelier de suif demeurant à Paris, rue Aubry-le-Boucher, à Jean Loppin, bourgeois de Paris, de 20 s.p. de rente moyennant 15 l. t., 14 janvier 1500; MC/ET/VIII/7
      constitution de rente; Chuppin, Catherine; Chuppin, Jean; Loppin, Jean (?)
    - CHUPPIN (Jean), défunt chandelier de suif, Constitution de rente, 14 janvier 1500; MC/ET/VIII/7
      constitution de rente; Chuppin, Jean; cirier
    - Bail à ferme par Louis SANGUIN, chambellan du roi., 14 janvier 1500; MC/ET/VIII/7
      bail; Sanguin, Louis (14..-1499?)
    - Constitution de rente par Catherine CHUPPIN, veuve de feu Jehan CHUPPIN., 14 janvier 1500; MC/ET/VIII/7
      constitution de rente; Chuppin, Catherine; Chuppin, Jean
    - Transport à Roland DEU, boulanger., 14 janvier 1500; MC/ET/VIII/7
      cession; Deu, Roland; boulanger
    - Constitution de rente concernant Jehan LOPPIN., 14 janvier 1500; MC/ET/VIII/7
      constitution de rente; Loppin, Jean
    - Bail à ferme à Robinet GALLOT, marchand hôtelier., 14 janvier 1500; MC/ET/VIII/7
      bail; Gallot, Robinet; hôtelier
    - 1500 (n. st.), 15 janvier. Vente par Jean Bailly (ou Baille) le jeune, laboureur à Chaillot, et Jeanne Leconte, sa femme, fille de Jean Leconte, boucher à Argenteuil, décédé, et de Chrétienne Grégoire, sa veuve, femme en secondes noces de Nicolas Chevalier, laboureur à Chaillot, à Denis Gallerant, marchand et boucher à Argenteuil, d'un étal de boucher en ce lieu, moyennant 12 l. t. (Cancellé)., 15 janvier 1500; MC/ET/VIII/7
      .
      Du même jour. Vente par Colin Chevalier, et sa femme à Guillaume Grégoire de leurs droits sur les héritages de Nicolas Grégoire et de sa femme, parents de la femme de Colin, moyennant 30 l. t.
      acte de vente; Argenteuil (Val-d'Oise); Chaillot (hameau); Bailly, Jean (le jeune); Chevalier, Nicolas; Gallerant, Denis; Grégoire, ChrEtienne; Grégoire, Guillaume; Grégoire, Nicolas; Leconte, Jean; Leconte, Jeanne
    - LA HALLE (Guillaume de), fripier, bourgeois de Paris. Contrat de mariage concernant défunt.., 15 janvier 1500; MC/ET/VIII/7
      contrat de mariage; La Halle, Guillaume de; brocanteur
    - Bail à cens concernant Louis SANGUIN, chevalier, seigneur de Neauple et de Renauville en Vexcin, chambellan du roi., 15 janvier 1500; MC/ET/VIII/7
    - Bail à rente concernant Guillaume COCQUELIN., 15 janvier 1500; MC/ET/VIII/7
      bail; Cocquelin, Guillaume
    - Bail à cens concernant Guillaume DUFOUR, laboureur à Ménouville., 15 janvier 1500; MC/ET/VIII/7
      bail; Dufour, Guillaume; agriculteur
    - Bail à cens concernant Pierre LE CARON, laboureur à Ménouville., 15 janvier 1500; MC/ET/VIII/7
      bail; Le Caron, Pierre; agriculteur
    - Vente à Denis GALLERANT, marchand boucher à Argenteuil., 15 janvier 1500; MC/ET/VIII/7
      acte de vente; Argenteuil (Val-d'Oise); Gallerant, Denis; boucher
    - Vente concernant Nicolas GREGOIRE., 15 janvier 1500; MC/ET/VIII/7
      acte de vente; Grégoire, Nicolas
    - Bail à rente à Guillaume GREGOIRE, marchand tonnelier à Argenteuil., 15 janvier 1500; MC/ET/VIII/7
      bail; Argenteuil (Val-d'Oise); Grégoire, Guillaume; tonnelier
    - Bail à rente par François GREGOIRE, prêtre curé de La Plante près Chartres., 15 janvier 1500; MC/ET/VIII/7
      bail; Luplanté (Eure-et-Loir); Grégoire, François; prêtre; curé
    - Vente par Jehan BAILLY, laboureur à Chaillot., 15 janvier 1500; MC/ET/VIII/7
      acte de vente; Chaillot (hameau); Bailly, Jean; agriculteur
    - Vente d'étal de boucher par Nicolas CHEVALIER, laboureur à Chaillot., 15 janvier 1500; MC/ET/VIII/7
      acte de vente; Chaillot (hameau); Chevalier, Nicolas; agriculteur
    - Vente par Colin CHEVALIER., 15 janvier 1500; MC/ET/VIII/7
      acte de vente; Chevalier, Colin
    - Notoriété concernant Nicolas AUFROY., 16 janvier 1500; MC/ET/VIII/7
      notoriété; Auffroy, Nicolas
    - LE MASSON (Guillaume), général des monnaies.- Bail à loyer d'argent concernant défunt.., 16 janvier 1500; MC/ET/VIII/7
      bail; Le Masson, Guillaume; général des monnaies (Ancien Régime)
    - Bail à loyer concernant Ysabeau de RUEIL, veuve de Guillaume LE MASSON., 16 janvier 1500; MC/ET/VIII/7
      bail; Rueil, Isabeau de; Le Masson, Guillaume
    - Bail à loyer concernant Pierre DARRAS, procureur au Châtelet., 16 janvier 1500; MC/ET/VIII/7
      bail; Darras, Pierre; procureur de justice (Ancien Régime)
    - Notoriété concernant Jehan de MONTIREL, menuisier., 16 janvier 1500; MC/ET/VIII/7
      notoriété; Montirel, Jean de; menuisier
    - Bail à loyer concernant Jehan JEUFFRIN, barbier., 16 janvier 1500; MC/ET/VIII/7
      bail; Jeuffrin, Jean; coiffeur
    - Bail à loyer concernant Pasquier GUILLIER, marchand affineur d'or et d'argent., 16 janvier 1500; MC/ET/VIII/7
      bail; Guillier, Pasquier; décorateur; batteur de métal
    - Vente de vigne à Robert Alaire, notaire du roi., 17 janvier 1500; MC/ET/VIII/7
      Notaires des XVIe-XVIIIe siècles (4153 actes), par Claire Béchu, Catherine Grodecki, Marie-Antoinette Fleury, Madeleine Jurgens, Marie-Françoise Limon-Bonnet, Pierre-Yves Louis, Xenia Pamfilova, Isabelle Pebay, v. 1950, 1986-1994 (fichier papier entièrement dématérialisé; voir contexte dans le Plan d’orientation général - Notaires de Paris, guides thématiques du Minutier).
      acte de vente; Alaire, Robert; notaire
    - Titre nouvel par Richard LABBÉ, laboureur à Puteaux., 18 janvier 1500; MC/ET/VIII/7
      titre nouvel; Puteaux (Hauts-de-Seine); Labbé, Richard; agriculteur
    - Titre nouvel par Jehan FORTIN, laboureur à Puteaux., 18 janvier 1500; MC/ET/VIII/7
      titre nouvel; Puteaux (Hauts-de-Seine); Fortin, Jean; agriculteur
    - Titre nouvel concernant les religieuses de Longchamp., 18 janvier 1500; MC/ET/VIII/7
      titre nouvel; Longchamp (abbaye de); Longchamp (abbaye de); Auteuil (ancienne commune); religieux
    - Vente d'un jardin concernant Jehan LE BRILLART, marchand boucher, bourgeois de Paris., 20 janvier 1500; MC/ET/VIII/7
      acte de vente; Le Brillart, Jean; boucher
    - Vente par Etienne LUILLIER, avocat en Parlement., 20 janvier 1500; MC/ET/VIII/7
      acte de vente; Luillier, Etienne; avocat au parlement (Ancien Régime)
    - Vente par Jehan de CAMBRAY, marchand bourgeois de Paris., 21 janvier 1500; MC/ET/VIII/7
      acte de vente; Cambray, Jean de
    - Vente à Yvon LE MERCIER, marchand apothicaire et bourgeois de Paris., 21 janvier 1500; MC/ET/VIII/7
      acte de vente; Lemercier, Yvon; pharmacien
    - Bail à loyer concernant Gilles LE ROY., 21 janvier 1500; MC/ET/VIII/7
      bail; Le Roy, Gilles
    - Bail à loyer par Nicolas de LA MARE, marchand bourgeois de Paris., 21 janvier 1500; MC/ET/VIII/7
      bail; La Mare, Nicolas de
    - Vente de terre au sieur Plessis-Gassot., 22 janvier 1500; MC/ET/VIII/7
      acte de vente; Plessis-Gassot, (sieur)
    - Bail à rente concernant Symonnet MARTIN, laboureur à La Villette-Saint-Ladre., 22 janvier 1500; MC/ET/VIII/7
      bail; La Villette (ancienne commune); Martin, Simon; agriculteur
    - Bail à rente concernant Jehan MARTIN, laboureur à La Villette Saint-Ladre., 22 janvier 1500; MC/ET/VIII/7
      bail; La Villette (ancienne commune); Martin, Jean; agriculteur
    - Vente à Philippot LE VACHER, marchand laboureur., 22 janvier 1500; MC/ET/VIII/7
      acte de vente; Le Vacher, Philippe; agriculteur
    - Vente par Pierre GUYON, marchand drapier., 22 janvier 1500; MC/ET/VIII/7
      acte de vente; Guyon, Pierre; négociant
    - Bail à rente concernant Henry ARNOUL., 22 janvier 1500; MC/ET/VIII/7
      bail; Arnoul, Henry
    - Bail à loyer concernant Claude ARNOUL, défunte femme de Jehan LOPPIN., 22 janvier 1500; MC/ET/VIII/7
      bail; Arnoul, Claude; Loppin, Jean
    - Contrat de mariage entre Jehan LE CHARRON et Henriette CHABAL, demeurant à Saint-Denis., 23 janvier 1500; MC/ET/VIII/7
      contrat de mariage; Saint-Denis (Seine-Saint-Denis); Chabal, Henriette; Le Charron, Jean
    - Obligation par Jean SAUDRIN, foulon de draps à Gonesse., 23 janvier 1500; MC/ET/VIII/7
      obligation; Gonesse (Val-d'Oise); Saudrin, Jean; tisserand
    - Contrat de mariage entre la veuve de Jehan CHABAL et Jehan LE CHARRON, marchand à Etampes., 23 janvier 1500; MC/ET/VIII/7
      contrat de mariage; Etampes (Essonne); Le Charron, Jean; Chabal, Jean; commerçant
    - Obligation à Jehan LE MAISTRE, marchand., 23 janvier 1500; MC/ET/VIII/7
      obligation; Le Maistre, Jean; commerçant
    - Contrat de mariage de la veuve de Jehan CHABAL, praticien en cour laie, avec Jehan LE CHARRON., 23 janvier 1500; MC/ET/VIII/7
      contrat de mariage; Chabal, Jean; Le Charron, Jean
    - Contrat de mariage de la fille de Robert Alaire, notaire et procureur au Châtelet., 24 janvier 1500; MC/ET/VIII/7
      contrat de mariage; Alaire, Robert; notaire
    - ERAMBOURG (Girard).- Quittance au sujet du partage de la succession de défunt.., 24 janvier 1500; MC/ET/VIII/7
      quittance; Erambourg, Girard
    - Vente de terres à Truoy-sur-Yonne à Marie de SAQUEREAU, femme de Gabriel de TIRANT., 24 janvier 1500; MC/ET/VIII/7
      acte de vente; Trucy-sur-Yonne (Yonne); Saquereau, Marie de; Tirant, Gabriel de
    - Bail de terres à Trucy-sur-Yonne, mouvant du seigneur de Chasteluse., 24 janvier 1500; MC/ET/VIII/7
      bail; Trucy-sur-Yonne (Yonne)
    - Quittance au sujet de la succession du fils de Guillaume ERAMBOURG, marchand huillier et chandelier en suif, bourgeois de Paris., 24 janvier 1500; MC/ET/VIII/7
      quittance; Erambourg, Guillaume; cirier
    - Titre nouvel concernant Marin PAISLE, laboureur demeurant à Gonesse., 24 janvier 1500; MC/ET/VIII/7
      titre nouvel; Gonesse (Val-d'Oise); Paisle, Marin; agriculteur
    - Bail de terres sises à Trucy-sur-Yonne, par Symon de LA SAULVIN, prêtre, seigneur de la Saulvin., 24 janvier 1500; MC/ET/VIII/7
      bail; Trucy-sur-Yonne (Yonne); La Saulvin, Simon de; prêtre
    - Contrat de mariage entre Colette ALAIRE et Jehan LE GAY, marchand apothicaire., 24 janvier 1500; MC/ET/VIII/7
      contrat de mariage; Le Gay, Jean; Alaire, Colette; pharmacien
    - Bail de terres nobles concernant Gabriel LE TIRANT, écuyer, seigneur de Conflans-en-Vexin., 24 janvier 1500; MC/ET/VIII/7
      bail; Conflans-Sainte-Honorine (Yvelines); Le Tirant, Gabriel
    - Contrat de mariage de la fille de Collette CAPPEL, femme de Robert ALAIRE., 24 janvier 1500; MC/ET/VIII/7
      contrat de mariage; Cappel, Collette; Alaire, Robert
    - Contrat de mariage entre Jehan LE GAY et Colette ALAIRE., 24 janvier 1500; MC/ET/VIII/7
      contrat de mariage; Alaire, Colette; Le Gay, Jean
    - Bail à loyer concernant Jehan BARBIN, laboureur manouvrier à Paris., 25 janvier 1500; MC/ET/VIII/7
      bail; Barbin, Jean; agriculteur; journalier
    - Constitution de rente par Guillaume TORTEREL, laboureur à Champigny-sur-Marne., 25 janvier 1500; MC/ET/VIII/7
      constitution de rente; Champigny-sur-Marne (Val-de-Marne); Torterel, Guillaume; agriculteur
    - Constitution de rente par Jehan GUYMART., 25 janvier 1500; MC/ET/VIII/7
      constitution de rente; Guymart, Jean
    - Bail à loyer concernant Ferran HAYMERY, maçon à Paris., 25 janvier 1500; MC/ET/VIII/7
      bail; Haymery, Ferran; maçon
    - Contrat de mariage concernant Gillette AUZOULT, femme de Bertrand DUCLOZ, veuve de Guillaume de LA HALLE., 27 janvier 1500; MC/ET/VIII/7
      contrat de mariage; Auzoulx, Gillette; Clos, Bertrand du; La Halle, Guillaume de
    - Contrat de mariage concernant Bertrand DUCLOZ, bourgeois de Paris., 27 janvier 1500; MC/ET/VIII/7
      contrat de mariage; Ducloz, Bertrand
    - Contrat de mariage entre Jeanne de LA HALLE et Jean DAUDÉ, tailleur de pierres à Beaumont., 27 janvier 1500; MC/ET/VIII/7
      contrat de mariage; Daudé, Jean; La Halle, Jeanne de; tailleur de pierre
    - Contrat de mariage entre Jehanne DAUDE et Jehanne de LA HALLE., 27 janvier 1500; MC/ET/VIII/7
      contrat de mariage; La Halle, Jeanne de; Daudé, Jeanne
    - Contrat de mariage de la fille de Denise HERPIN, à Saint-Denis., 28 janvier 1500; MC/ET/VIII/7
      contrat de mariage; Saint-Denis (Seine-Saint-Denis); Herpin, Denise
    - Notoriété concernant Jehan MERCHANT, le jeune, charpentier de la grande cognée., 28 janvier 1500; MC/ET/VIII/7
      notoriété; Merchant, Jean; charpentier
    - Notoriété concernant Jean PARIS, huissier en la cour de Parlement., 28 janvier 1500; MC/ET/VIII/7
      notoriété; Paris, Jean; huissier
    - Transaction concernant Guy Pot., 29 janvier 1500; MC/ET/VIII/7
      accord; Pot, Guy
    - LE BRETON (Denis), général des finances.- Transaction concernant défunt.., 29 janvier 1500; MC/ET/VIII/7
      accord; Le Breton, Denis
    - HESSELIN (Germaine), défunte veuve de François de BRETON.- Transaction concernant.., 29 janvier 1500; MC/ET/VIII/7
      accord; Hesselin, Germaine; Breton, François de
    - LORETTES (Jeanne de), femme de Denis HESSELIN.- Transaction concernant défunte.., 29 janvier 1500; MC/ET/VIII/7
      accord; Lorettes, Jeanne de; Hesselin, Denis
    - Transaction par Loyse HESSELIN, femme d'Etienne BOUCHER., 29 janvier 1500; MC/ET/VIII/7
      accord; Hesselin, Louise; Boucher, Etienne
    - Transaction par Etienne HESSELIN., 29 janvier 1500; MC/ET/VIII/7
      accord; Hesselin, Etienne
    - Transaction par Etienne Boucher, licencié en droit, élu de Paris., 29 janvier 1500; MC/ET/VIII/7
      accord; étudiant
    - Transaction par François Le Breton, prêtre, licencié en droit, seigneur de Villiers-le-Bel et de Vaux., 29 janvier 1500; MC/ET/VIII/7
      accord; prêtre; étudiant
    - Constitution de rente par Robinet CACHET, demeurant rue du Petit-Lyon., 30 janvier 1500; MC/ET/VIII/7
      constitution de rente; Petit-Lion (rue du); Cachet, Robinet
    - Constitution de rente par Richart FRIQUOT, laboureur à Montchaulvet, près Mantes., 30 janvier 1500; MC/ET/VIII/7
      constitution de rente; Montchauvet (Yvelines); Friquot, Richard; agriculteur
    - Constitution de rente concernant Pierre PATUS, frère des Quinze-Vingts., 30 janvier 1500; MC/ET/VIII/7
      constitution de rente; Quinze-Vingt (hôpital des); Patus, Pierre
    - Constitution de rente par Mathurin CHARDET, laboureur à Montchaulvet près Nantes., 30 janvier 1500; MC/ET/VIII/7
      constitution de rente; Montchauvet (Yvelines); Chardet, Mathurin; agriculteur
    - Rachat concernant Jehan Prévost., 31 janvier 1500; MC/ET/VIII/7
      acte de vente; Prévost, Jehan
    - Constitution de rente à Pierre FOSSE., 31 janvier 1500; MC/ET/VIII/7
      constitution de rente; Fosse, Pierre
    - Rachat concernant Etienne de MILLY (au verso d'un acte du 28)., 31 janvier 1500; MC/ET/VIII/7
      acte de vente; Milly, Etienne de
    - Rachat par Michel de LE VEUILLE, secrétaire du roi, contrôleur de son artillerie. (au v° d'un acte du 28), 31 janvier 1500; MC/ET/VIII/7
      acte de vente; Le Veuille, Michel de; secrétaire du roi (Ancien Régime); contrôleur (Ancien Régime); officier (armée)
    - Rachat à ? de CHANTGIRAULT (au verso d'un acte du 28)., 31 janvier 1500; MC/ET/VIII/7
      acte de vente; Chantgirault (M. de)
    - Constitution de rente par Robert BERTOT, charron à Ermont près Montmorency., 31 janvier 1500; MC/ET/VIII/7
      constitution de rente; Ermont (Val-d'Oise); Bertot, Robert; charron
    - Rachat concernant Claude Prévost, femme du sieur Chautgirault., 31 janvier 1500; MC/ET/VIII/7
      acte de vente; Prévost, Claude; Chautgirault (sieur)
    - Quittance à Jean GAULTIER, prévôt de Sermaises., 4 février 1500; MC/ET/VIII/7
      quittance; Sermaises (Loiret); Gaultier, Jean; prévôt (Ancien Régime)
    - MELEVY (Louis de), archidiacre de Sens, abbé commendataire de Sainte-Colombe-lez-Sens.- Quittance concernant.., 4 février 1500; MC/ET/VIII/7
      quittance; Sens (Yonne); Melevy, Louis de; abbé
    - Quittance par Louis SANGUIN, seigneur de Neauphle, chambellan du roi., 4 février 1500; MC/ET/VIII/7
      quittance; Sanguin, Louis (14..-1499?)
    - Transport de rente concernant Guillaume DE LYON., 5 février 1500; MC/ET/VIII/7
      transport de droits; De Lyon, Guillaume
    - Transport de rente par Pierre TROUSSEVACHE., 5 février 1500; MC/ET/VIII/7
      transport de droits; Troussevache, Pierre
    - Bail à ferme et à loyer concernant Guillaume de BEAUVAIS laboureur à Rueil., 6 février 1500; MC/ET/VIII/7
      bail; Rueil-Malmaison (Hauts-de-Seine); Beauvais, Guillaume de; agriculteur
    - Bail à ferme et à loyer par Pierre GUYON, marchand drapier bourgeois de Paris., 6 février 1500; MC/ET/VIII/7
      bail; Guyon, Pierre; négociant
    - Bail à rente par Pierre LE MARESCHAL, maraîcher à Paris., 8 février 1500 - 18 février 1500; MC/ET/VIII/7
      bail; Le Mareschal, Pierre; maraîcher
    - Bail à rente à Jean VINCENT, laboureur à Satory., 8 février 1500; MC/ET/VIII/7
      bail; Vincent, Jean; agriculteur
    - Vente concernant Pierre PARISY, marchand beurrier., 10 février 1500; MC/ET/VIII/7
      acte de vente; Parisy, Pierre; commerçant
    - ROGUE (Guillaume).- Vente concernant défunt.., 10 février 1500; MC/ET/VIII/7
      acte de vente; Rogue, Guillaume
    - Vente concernant Ysabeau ROGUE, femme de Pierre PARISY., 10 février 1500; MC/ET/VIII/7
      acte de vente; Rogue, Isabeau; Parisy, Pierre
    - Vente concernant Laurent PELLETIER, marchand laboureur à Noulon-lez-Gif., 10 février 1500; MC/ET/VIII/7
      acte de vente; Gif-sur-Yvette (Essonne); Pelletier, Laurent; agriculteur
    - Constitution de rente par Pierre BELLE FEMME, marchand orfèvre, bourgeois de Paris., 11 février 1500; MC/ET/VIII/7
      constitution de rente; Bellefemme, Pierre; orfèvre
    - Constitution de rente concernant une maison, rue des Lombards, où pend pour enseigne l'Agnus-Dei., 11 février 1500; MC/ET/VIII/7
      constitution de rente; Lombards (rue des)
    - Constitution de rente à Robert GUITON, marchand 'éguilletier', bourgeois de Paris., 11 février 1500; MC/ET/VIII/7
    - Bail à Geneviève BIZART, veuve., 14 février 1500; MC/ET/VIII/7
      bail; Bizart, Geneviève
    - Bail à rente par Thomas BERTAULT, procureur en cours d'église., 14 février 1500; MC/ET/VIII/7
      bail; Bertault, Thomas; procureur de justice (Ancien Régime)
    - Bail à rente concernant Jehan BIZART., 14 février 1500; MC/ET/VIII/7
      bail; Bizart, Jean
    - Vente par Rogier BENOIT, laboureur à Rocquincourt., 15 février 1500; MC/ET/VIII/7
      acte de vente; Rocquencourt (Yvelines); Benoit, Rogier; agriculteur
    - Bail à rente par Pierre TESTE, laboureur à Colombes., 15 février 1500; MC/ET/VIII/7